【裁判字號】    88,自,184
【裁判日期】    890225
【裁判案由】    詐欺
【裁判全文】
臺灣高雄地方法院刑事判決                          八十八年度自字第一八四號
    自  訴  人  臺灣安捷訊    .
                股份有限公司
    代  表  人  乙○○
    被      告  甲○○
右列被告因詐欺案件，經自訴人檢察官提起自訴（八十八年度自字第一八四號），本
院判決如左：
    主  文
甲○○無罪。
    理  由
一、自訴意旨略以：被告甲○○於民國八十八年三月間向自訴人公司大量購買大哥大
    等貨品，計值新台幣（下同）八萬三千一百元，並開立面額五萬五千二百元之支
    票一張，餘款二萬七千九百元未收，詎支票到期日同年三月二十五日，提示即跳
    票，而未獲付款，因認被告涉犯刑法第三百三十九條第一項之詐欺取財罪云云。
二、自訴人認被告涉犯刑法第三百三十九條第一項之詐欺取財罪，係以銷貨憑單四紙
    及支票一紙為主要論據。
三、按犯罪事實應依證據認定之，無證據不得推定其犯罪事實，又不能證明被告犯罪
    者，應諭知無罪之判決，刑事訴訟法第一百五十四條、第三百零一條第一項分別
    訂有明文。又刑法第三百三十九條第一項詐欺罪之成立，以意圖為自己或第三人
    不法所有，以詐術使人將本人或第三人之物交付為要件。所謂以詐術使人交付，
    必須被詐欺人因其詐術而陷於錯誤，若其所用方法不能認為詐術，亦不致使人陷
    於錯誤，即不構成犯罪，最高法院四十二年台上字第二六０號著有判例。
四、訊據被告甲○○堅決否認有何詐欺犯行，辯稱：伊於八十七年十二月間與蔡國立
    、程進榮二人，以四十幾萬元向他人頂下公司後成立通海通訊公司，伊投資了一
    、二十萬元，伊把印章及支票交給公司，由蔡國立給付廠商貨款，伊沒有向廠商
    叫過貨，而是由蔡國立、程進榮進貨，在八十八年三月中旬，伊從花蓮老家回來
    高雄，伊店之東西已被搬光，也不見蔡國立、程進榮二人之人影等語。經查，證
    人（即自訴人公司職員）謝坤男證稱：是蔡國立、程進榮叫貨，我送貨過去時，
    未見過甲○○，我們是告負責人等語；證人（即強亞事務機器公司職員）成建志
    亦證稱：是蔡國力與我們公司交涉，有時蔡國立叫我直接送影印機給客戶，後來
    我們找蔡國立要債，找不到人，沒有見過被告甲○○，送貨去通海公司時也未見
    過被告，是蔡國立與我接洽等語；又證人（即旺德通信公司職員）黃國明證稱：
    通海通訊公司原是亞森公司，後這公司盤給蔡國立，蔡國立才向我們叫貨，開出
    之三張支票未兌現等語。次查，自訴人所提出之銷貨憑單四紙，其上均係由蔡國
    立簽收，而支票上僅有被告之印章，並無其簽名，是被告辯稱：伊把印章及支票
    交給公司，而是由蔡國立、程進榮進貨，由蔡國立給付廠商貨款，伊沒有向廠商
    叫過貨，在八十八年三月中旬，伊從花蓮老家回來，店之東西已被搬光，也不見
    蔡國立、程進榮二人之人影等語，尚堪採信。是被告對自訴人並無施用詐術之行
    為，施用詐術者應係自稱為「蔡國立」之人或另有其人。此外，復查無其他積極
    證據，足資證明被告有何詐欺犯行，不能證明被告犯罪，自應為無罪之判決。
五、末台灣高雄地方法院檢察署併案審理部分（八十八年度偵字第八五九四、八八四
    ０、九八五三、一三三二五號），因本件被告既經判決無罪，併案審理部分與本
    件即無裁判上一罪之連續犯關係，非本件起訴效力所及，本院無從併予審究，自
    應退還公訴人另行處理，附此明。
據上論斷，應依刑事訴訟法第三百四十三條、第三百零一條第一項，判決如主文。
中      華      民      國    八十九    年      二      月    二十五    日
                                  臺灣高雄地方法院刑事第四庭
                                      法    官    楊   晉   佳
右正本證明與原本無異。
如不服本判決，應於判決送達後十日內，向本院提出上訴狀。
                                      書 記 官    王   麒   雄
中    華    民    國      八十九      年      二      月      二十九    日


司法院資訊處製作；財團法人民間司法改革基金會備份。
